臺灣高等法院臺中分院刑事判決　　　　　　　　　　　九十一年度上訴字第九九號
　　　上　訴　人
　　　即　被　告　乙○○
　　　指定辯護人　本院公設辯護人　甲○○
　　　上　訴　人
　　　即　被　告　丙○○
　　　選任辯護人　陳益軒
右上訴人等因偽造貨幣案件，不服臺灣南投地方法院九十年度訴字第三三九號中華民
國九十年十一月十九日第一審判決（起訴案號：臺灣南投地方法院檢察署九十年度偵
字第二四四二號），提起上訴，本院判決如左：
      主　  文
上訴駁回。
      事  　實
一、乙○○曾於民國八十八年間，因違反毒品危害防制條例案件，經原審法院以八十
    八年度訴字第二四七號判處應執行有期徒刑八月（施用第一級毒品部分判處有期
    徒刑六月、施用第二級毒品部分判處有期徒刑三月）確定，甫於八十九年十月二
    十八日（起訴書誤繕為同月三十一日）縮短刑期執行完畢，猶不知悔改，趁友人
    丙○○平日運送傢俱向客戶所收取之貨款需繳回公司之機會，竟意圖供丙○○行
    使之用，明知其於九十年七月九日二十三時許，在台中市○○路與平等街之交岔
    路口，自綽號「阿妙」（姓名、年籍不詳）之女子處所收集之舊版面額新台幣（
    下同）一千元之通用紙幣四張（編號均為ＢＫ８８９６９６ＥＶ）均係偽鈔，仍
    交付丙○○且表示可將偽鈔混入貨款中換取真鈔使用。丙○○明知乙○○所交付
    之上開一千元通用紙幣均係偽鈔，仍意圖供自己行使之用而加以收集之。嗣於同
    年七月十日一時三十分許，為警在南投縣名間鄉新街村田寮巷十二之十四號前查
    獲乙○○與丙○○，並自丙○○皮包內扣得前揭面額一千元之偽造通用紙幣四張
    而得知上情。
二、案經南投縣警察局南投分局報告臺灣南投地方法院檢察署檢察官偵查起訴。
      理  　由
一、訊據被告乙○○、丙○○固供承於右揭時、地分別交付、收集偽鈔等事實，惟矢
    口否認主觀上有何供行使之用之意圖，被告乙○○辯稱：因丙○○之公司需要辨
    認偽鈔之樣本，伊始出於善意而交付偽鈔云云；被告丙○○則辯稱：伊收受偽鈔
    係提供公司內部辨識偽鈔之樣本，並非供個人使用云云。惟查：右揭事實，業據
    被告丙○○於警訊中坦承不諱，核與被告乙○○於原審法院調查中供認：丙○○
    取走偽鈔欲混入客戶貨款中換取真鈔使用等語相符，並有偽造之舊版面額新台幣
    一千元通用紙幣四張扣案可佐，又扣案之偽造通用紙幣經本院送請中央銀行發行
    局鑑定結果，認該等偽鈔以彩色噴墨方式仿印，紙質與真鈔不同，安全線及水印
    以噴墨方式仿製，均屬偽鈔，有該局（九一）台央發字第０三００一三一八號函
    附卷可稽。被告乙○○初於警訊、偵查中辯稱：伊收受偽鈔後，不敢依「阿妙」
    之提議加以使用，遂要求丙○○撕毀丟棄云云、被告丙○○於偵查中則辯稱：伊
    收受偽鈔後忘記丟掉云云；然乙○○如欲撕毀丟棄偽鈔，何必經手他人，丙○○
    如非為使用，何必收集，存放皮包內。且嗣經原審法院於調查中隔離訊問結果，
    被告乙○○又辯稱：係丙○○自行取走偽鈔，伊有向丙○○表示應自行負責云云
    、被告丙○○則辯稱：當時伊係因毒癮發作，始被迫依乙○○指示將偽鈔置於身
    上云云，被告乙○○上開供詞前後不一，已難採信，而被告丙○○則每每附和被
    告乙○○之辯解，一再翻異其收集偽鈔之動機，亦屬可疑，況被告二人於審理中
    竟一致改以交付、收集偽鈔係提供辨識樣本之用云云置辯，益徵渠等上開辯解無
    非臨訟勾串所得，前後矛盾，委無足採。本件事證明確，被告二人之犯行洵堪認
    定，應依法論科。
二、按刑法第一百九十六條第一項所謂意圖供行使之用，不以供自己行使之用為限，
    （最高法院五十七年臺上字第二五二一號判決參照）。核被告乙○○所為，係犯
    刑法第一百九十六條第一項之意圖供行使之用，而交付偽造之通用紙幣罪；被告
    丙○○所為，則犯刑法第一百九十六條第一項之意圖供行使之用，而收集偽造之
    通用紙幣罪。被告乙○○意圖供行使之用，自「阿妙」處收集偽鈔之低度行為，
    為交付之高度行為所吸收，不另論罪。被告乙○○曾於八十八年間，因違反毒品
    危害防制條例案件，經原審法院八十八年度訴字第二四七號判處應執行有期徒刑
    八月（施用第一級毒品部分判處有期徒刑六月、施用第二級毒品部分判處有期徒
    刑三月）確定，甫於八十九年十月二十八日縮短刑期執行完畢，有臺灣南投地方
    法院檢察署刑案資料查註記錄表、臺灣高等法院被告全國前案紀錄表各一紙附卷
    可按，其於有期徒刑執行完畢，五年內再犯本件有期徒刑以上之罪，為累犯，應
    依刑法第四十七條之規定，加重其刑。原審因依刑法第一百九十六條第一項、第
    四十七條、第二百條，罰金罰緩提高標準條例第一條前段，審酌被告乙○○有毒
    品等前科（參見前揭紀錄表），被告丙○○雖無前科，然竟分別交付、收集偽造
    通用紙幣企圖擾亂金融秩序，影響紙幣流通交易之正確性，雖交付及收集偽造通
    用紙幣之數量非鉅，且均未實際流入市面，惟被告二人犯後均飾詞卸責，態度不
    佳且顯無悔意等一切情狀，分別量處有期徒刑三年六月、三年二月。扣案之偽造
    舊版一千元通用紙幣四張，應依刑法第二百條之規定，併予宣告沒收。認事用法
    ，並無違誤，上訴人等上訴意旨，否認犯罪，指摘原審判決不當，求予撤銷，核
    無理由，應予駁回。
據上論結，應依刑事訴訟法第三百六十八條，判決如主文。
本案經檢察官丁○○到庭執行職務。
中　　　華　　　民　　　國　　　九十一　 年　　   三      月     十二   日
  臺灣高等法院臺中分院刑事第七庭
                                          審判長法  官　林　榮　龍
                                                法　官　謝　說　容
                                                法　官　黃　日　隆
右正本證明與原本無異。
如不服本判決應於收受送達後十日內向本院提出上訴書狀，其未敘述上訴之理由者並
得於提起上訴後十日內向本院補提理由書（均須按他造當事人之人數附繕本）。
                                                書記官  林　端　容
中　　　華　　　民　　　國　　　九十一　 年　　   三      月     十三   日
                                                                        Ｉ
